【裁判字號】    89,交訴,9
【裁判日期】    890129
【裁判案由】    公共危險
【裁判全文】
台灣新竹地方法院刑事判決            八十九年度交訴字第九號
    公  訴  人  臺灣新竹地方法院檢察署檢察官
    被      告  甲○○○
右列被告因公共危險案件，經檢察官聲請簡易判決（八十八年度偵字第八五二號），
本院訊問後認不宜以簡易判決處刑，改依通常程序審理，判決如左︰
    主  文
甲○○○無罪。
    理  由
一、公訴意旨略以，被告甲○○○於民國（下同）八十八年六月廿四日九時四十五分
    許，駕駛車號Ｒ三─三五六二號自小客車，由南往北方向行駛，行經新竹市○○
    路○段三姓橋橋頭即第七商銀對面時，本應注意車前狀況並隨時採取必要之安全
    措施，依當時情形又無不能注意之情況，竟疏於注意未保持適當距離，而由後方
    追撞由告訴人乙○所騎乘欲左轉之ＨＴＩ─０八七號重機車，造成告訴人乙○受
    有左臂挫傷、左手臂擦傷、左膝擦傷、右膝擦傷及右肘擦傷等傷害（傷害部分於
    偵查中撤回告訴，業經檢察官為不起訴處分），詎甲○○○肇事後未報案亦未留
    在現場而逃逸，經被害人乙○記下車號後報警循線查獲，因認被告涉有刑法第一
    百八十五條之四之公共危險罪嫌。
二、按犯罪事實應依證據認定之，無證據不得推定其犯罪事實，刑事訴訟法第一百五
    十四條定有明文。而認定不利於被告之事實，須依積極證據，茍積極證據不足為
    不利於被告事實之認定時，即應為有利於被告之認定，更不必有何有利之證據，
    最高法院三十年上字第八一六號○號著有判例可資參照。訊據被告甲○○○，固
    坦承於上開時、地肇事，惟堅詞否認有何肇事逃逸之犯行，辯稱，車禍發生後即
    與被害人乙○共同牽扶機車至附近機車行修復，因機車行老闆稱機車被未有損壞
    ，亦不見乙○有何傷害，其欲付一千元予乙○作為賠償，但乙○不接受，其始駕
    車離去等語。被告上開辯解核與被害人乙○於警訊及本院訊問中所供相符。是被
    告於肇事後，與被害人共同牽扶機車至修車行修車，並願以一千元作為賠償，係
    被害人不願接受被告始駕車離去之事實應為真實，堪可認定。而被告雖未報警，
    但主觀上認為被害人未受有傷害、機車亦無損壞，始駕車離去，故其並無肇事逃
    逸之故意。況被告於肇事後並無自行離開現場，尚與被害人共同至機車店商討損
    害賠償事宜，更與刑法第一百八十五條之四公共危險罪係處罰被告肇事後即逃離
    現場之行為態樣不同，故實難以刑法第一百八十五條之四之罪責相繩。此外，復
    查無其他積極之證據證明被告有公訴人所指之犯行，應諭知被告無罪。
據上論斷，應依刑事訴訟法第四百五十二條、第三百零一條第一項判決如主文。
本案經檢察官黃仁宏到庭執行職務。
中      華      民      國    八十九    年      一      月    二十九    日
                                    法  官  黃 小 珮
右正本證明與原本無異。
如不服本判決，應於判決送達後十日內向本院提出上訴狀( 應附繕本 )，上訴於
臺灣高等法院。
                                    書記官  江 靜 玲
中      華      民      國    八十九    年      一      月    三十一    日


司法院資訊處製作；財團法人民間司法改革基金會備份。
